臺灣高雄地方法院刑事判決　　　　　　 94年度簡上字第640號
上　訴　人　臺灣高雄地方法院檢察署檢察官
被　　　告　乙○○
　　　　　　　　　　號
上列上訴人因被告贓物案件，不服本院高雄簡易庭中華民國94年
 7月7 日94年度簡字第3871號第一審簡易判決（聲請簡易判決處
刑案號：94年度速偵字第1060號），提起上訴及移送併辦（94年
度偵緝字第1281 號），本院管轄之第二審合議庭判決如下：
    主  文
原判決撤銷。
乙○○連續收受贓物，處有期徒刑參月，如易科罰金，以參佰元
折算壹日。
    事  實
一、乙○○基於收受贓物之概括犯意，連續為下列行為：
   （一）於民國94年2 月3 日下午4 時許，在高雄縣大樹鄉○○村○○路旁，明知真實姓名不詳綽號「欽仔」之成
         年男子所持有之車牌號碼VY─1857號自小客車，係來
         路不明之贓物（為丙○○於94年1 月31日上午7 時許
         ，在屏東市○○路847 號之1 處失竊），竟仍基於收
         受該贓車之意，向「欽仔」收受該贓車而供己代步之
         用。嗣於94年2 月5 日下午7 時30分許，在高雄縣鳥
         松鄉○○路與大埤路麥當勞停車場，見乙○○自該車
         下車，為警上前盤查，查悉上情。
   （二）復於94年6 月4 日上午某時，在位台南市某處，明知
         陳皇成所持有之車牌號碼VE─4580號自小客車，係來
         路不明之贓物（為陳皇成於94年6 月4 日上午1 時至2
         時許間，在台南市○○路上見何瑞川所有，由甲○○
         所使用之上開自小客車車門未上鎖，持機車鑰匙1 把
         所竊取），竟仍基於收受該贓車之意，向陳皇成收受
         該機車鑰匙而發動該贓車之電門鎖後，駕駛該車自台
         南市開往高雄市方向，於94年6 月4 日上午10時25分
         許，乙○○駕駛該車行經高雄縣大寮鄉○○村○○街
         52巷口時，為警攔檢盤查，查悉上情。
二、案經高雄縣政府警察局林園分局報告臺灣高雄地方法院檢察
    署檢察官偵查聲請簡易判決處刑及高雄縣政府警察局報告臺
    灣高雄地方法院檢察署檢察官移送併辦。
    理  由
壹、程序部分
一、按被告以外之人（包括證人、鑑定人、告訴人、被害人及共
    同被告等）於審判外之陳述雖不符刑事訴訟法第159 條之1
    至之4 等4 條之規定，而經當事人於審判程序同意作為證據
    ，法院審酌該言詞陳述或書面陳述作成時之情況，認為適當
    者，亦得為證據；當事人、代理人或辯護人於法院調查證據
    時，知有刑事訴訟法第159 條第1 項不得為證據之情形，而
    未於言詞辯論終結前聲明異議者，視為有前項之同意，同法
    第159 條之5 定有明文。立法意旨在於傳聞證據未經當事人
    之反對詰問予以核實，原則上先予排除。惟若當事人已放棄
    反對詰問權，於審判程序中表明同意該等傳聞證據可作為證
    據；或於言詞辯論終結前未聲明異議，基於尊重當事人對傳
    聞證據之處分權，及證據資料愈豐富，愈有助於真實發見之
    理念，且強化言詞辯論主義，使訴訟程序得以順暢進行，上
    開傳聞證據亦均具有證據能力。本件被告於本院準備程序時
    就公訴人所提之供述證據（證人陳皇成、甲○○、丙○○於
    警詢之供述及書面證據（高雄縣政府警察局林園分局、仁武
    分局扣押筆錄、扣押物品目錄表、甲○○、丙○○於警局所
    出具之領據、贓物認領保管單）均不爭執，且本院審酌上開
    文書作成之形式或證人之供述，均無瑕疵、與待證事實具有
    關連性等情況，認為適當，應認得為證據，揆諸前開說明，
    上開供述、書面證據均具有證據能力，合先敘明。
貳、實體部分
一、訊據被告固坦承有於前揭犯罪事實欄一、（一）部分之犯行
    ，並承認有駕駛如犯罪事實欄一、（二）所示之車牌號碼VE
    ─4580號自小客車為警查獲，惟矢口否認有收受犯罪事實欄
    一、（二）贓車之犯行，辯稱其不知上開車牌號碼VE─4580
    號係屬贓物云云。經查：
 （一）被告確有於前揭時地先後向「欽仔」及陳皇成收受上開
       自用小客車而為警查獲。又車牌號碼VY─1857號、VE─
       4580自小客車分別係丙○○、何瑞川所有，分別於94 年
       1 月31日上午7 時許及同年6 月4 日上午7 時許，在屏
       東市○○路847 號之1 處、台南市○○街94號前遭竊等
       事實，此有證人丙○○、甲○○於警詢時證述綦詳，並
       有車輛竊盜、車牌失竊資料個別查詢報表—查詢車輛認
       可資料2 份附卷可稽。證人陳皇成於警詢及偵查中對於
       如犯罪事實欄一、（二）所載之時、地竊取甲○○所使
       用之VE─4580號自小客車乙節供承不諱，復有高雄縣政
       府警察局仁武分局、林園分局之搜索扣押筆錄、扣押物
       品目錄表、證人丙○○、甲○○出具之贓物認領保管單
       、領據各1 份附卷可憑，被告確有於前揭時地收受上開
       自用小客車，且該等車輛均為贓物等情，堪予認定。
 （二）被告固辯稱不知上開VE─4580號車輛為贓車云云，惟查
       ：被告於本院準備程序時坦承收受時即知該車係屬贓車
       ，另於警詢及偵查中亦供稱陳皇成交付該車之鑰匙時即
       知VE─4580號自小客車係屬贓車等語，另從警卷所附之
       照車陳皇成所交付被告之鑰匙係一般機車鑰匙，有照片1
       幀在卷可佐，故被告一望即知該鑰匙應非VE─4580號自
       小客車正常開啟之鑰匙。此外，證人陳皇成亦於偵查中
       證述有告知被告該車係屬竊盜而來之贓車等語。綜上以
       觀，足認被告主觀上應有贓物之認識無訛。被告於本院
       審理時改口辯稱不知該車為贓車云云，難予採信。
 （三）綜上所述，被告於收受前開2 輛自用小客車時，主觀上
       應已明知該等車輛均為贓物，竟仍予以收受，則其確有
       於前揭時地連續收受贓物之犯行，洵堪認定，本件事證
       明確，應依法論科。
二、核被告所為，係犯刑法第349 條第1 項之收受贓物罪。被告
    先後2 次收受贓物之犯行，時間緊接，手法相似，觸犯構成
    要件相同之罪名，顯係基於概括犯意反覆為之，應依連續犯
    之規定，論以1 罪，並加重其刑。公訴人雖未聲請簡易判決
    處刑被告所犯犯罪事實欄一、（一）之犯行，惟此部分與前
    揭經聲請簡易判決處刑並由本院論罪科刑之犯罪事實欄一、
    （二）部分，有連續犯之裁判上一罪關係，已如前述，依審
    判不可分原則，此部分亦應為聲請簡易判決處刑效力所及，
    本院自應併予審理，附此敘明。
三、原審對被告論罪科刑，固非無見，惟未及審酌被告所犯事實
    (一)之犯行，上訴意旨指摘原判決未及就事實(一)之部分併
    予審理，為有理由，自應由本院撤銷改判之。爰審酌被告明
    知上開車輛均為贓車，竟仍故予收受，造成警方追查贓物之
    困難，且犯後藉詞卸責，毫無悔意，惟念及被告收受贓物之
    價值非鉅，其犯罪情節及所造成之損害尚輕等一切情狀，量
    處如主文第2 項所示之刑，並諭知易科罰金之折算標準，以
    資懲儆。末查，扣案之鑰匙1 支，並非被告所有之物，此業
    據被告供述明確，自不得宣告沒收之，併予敘明。
據上論斷，應依刑事訴訟法第455 條之1 第3 項、第369 條第1
項前段、第364 條、第299 條第1 項前段，刑法第56條、第349
條第1 項、第41條第1 項前段，罰金罰鍰提高標準條例第1 條前
段、第2 條，判決如主文。
本案經檢察官黃雯麗到庭執行職務。
中　　華　　民　　國　　94　　年　　10　　月　　31　　日
                  鳳山刑事第二庭  審判長法  官  邱明弘
                                        法  官  譚德周
                                        法  官  廖建瑜
以上正本證明與原本無異。
不得上訴。
中　　華　　民　　國　　94　　年　　10　　月　　31　　日
　　　　　　　　　　　　　　　　　　　　書記官  張家榮
中華民國刑法第349條
收受贓物者，處 3 年以下有期徒刑、拘役或 500 元以下罰金。
搬運、寄藏、故買贓物或為牙保者，處 5 年以下有期徒刑、拘役
或科或併科 1 千元以下罰金。
因贓物變得之財物，以贓物論。
